【裁判字號】    98,上易,595
【裁判日期】    990428
【裁判案由】    竊盜
【裁判全文】
臺灣高等法院臺南分院刑事判決         98年度上易字第595號
上  訴  人  臺灣臺南地方法院檢察署檢察官
被      告  乙○○
上列上訴人因被告竊盜案件，不服臺灣臺南地方法院98年度簡上
字第6號中華民國98年6月30日第一審判決（起訴案號：臺灣臺南
地方法院檢察署97年度偵字第12903號），提起上訴，本院判決
如下：
    主  文
原判決撤銷。
乙○○竊盜，累犯，處有期徒刑陸月。如易科罰金，以新臺幣壹
仟元折算壹日。
    事  實
一、乙○○前於民國95年間，因竊盜案件，經臺灣臺南地方法院
    判處有期徒刑5月確定，甫於96年6月15日縮刑期滿執行完畢
    。詎仍不知悔改，復意圖為自己不法之所有，於97年8月26
    日上午7時30分許，在臺南市○○路616號前，趁丁○○所有
    之車牌號碼UXV-218號輕型機車鑰匙未取下之際，發動引擎
    後竊取上開機車。得手後，於同日晚上8時5分許，乙○○酒
    後騎駛上開機車（其所涉公共危險部分，另經檢察官為不起
    訴處分），途經臺南市○○區○○路3段62號，與甲○○所
    駕駛之營業用小客車發生碰撞，為警查獲，始查知上情。
二、案經臺南市警察局第二分局報請臺灣臺南地方法院檢察署檢
    察官偵查起訴。
    理  由
一、按被告以外之人於審判外之陳述，雖不符前四條之規定，而
    經當事人於審判程式同意作為證據，法院審酌該言詞陳述或
    書面陳述作成時之情況，認為適當者，亦得為證據；當事人
    、代理人或辯護人於法院調查證據時，知有第159條第1項不
    得為證據之情形，而未於言詞辯論終結前聲明異議者，視為
    有前項之同意，刑事訴訟法第159條之5定有明文。查本件被
    告對於本案以下所引被告以外之人於審判外之陳述或非供述
    證據，均明示同意具有證據能力（本院卷第74頁參照）。審
    酌各該證據均依法定程式作成，且經於審判期日就上開證據
    進行調查、辯論，並未發現有不當取供之情事，故認宜作為
    本件犯罪之證據，有證據能力，合先敘明。
二、訊據被告乙○○矢口否認有何竊盜犯行，辯稱：扣案UXV-21
    8號輕機車，係伊向友人丙○○○所借用，因其為警查獲當
    日有飲酒，且丙○○○當時在通緝中，其恐向警方陳述機車
    來源，員警會追問丙○○○現在何處，遂於警詢、偵查中自
    白竊取上開機車，惟該輛機車確實並非其所竊取云云。惟查
    ：
  (一)被告於警詢時供稱：伊於97年8月26日上午7時30分，行經臺
    南市○○區○○街西羅殿旁，發現該部車號UXV-218號機車
    車鑰匙未取下，於是我將該車騎走，占為己有，代步使用。
    現場留於該部車號UXV-218號機車的車鑰匙不是我的，本來
    就插在機車上，我只是用它來發動機車用等語（警卷第2頁
    ）。於偵查中亦供稱：是我偷的，當天早上幾點忘記了，在
    西羅殿附近，鑰匙插在機車上，我就發動騎走，當做自己代
    步使用等語（偵查卷第8頁）。而上開車號UXV-218號機車機
    車為丁○○所有，於97年8月26日上午11時發現失竊等情，
    亦據被害人丁○○於警詢中陳述在卷可按，並有失車紀錄、
    臺南市警察局車輛尋獲電腦輸入單、扣押物品目錄表及贓物
    認領保管單各1紙附卷可稽。被告自白竊盜，應與事實相符
    ，而可採信。至被告自白竊盜地點在臺南市○○街西羅殿附
    近，與被害人丁○○所陳失竊地點臺南市○○路616號前不
    符，應以被害人丁○○之陳述較接近於事實。
  (二)被告固辯稱上開機車乃向丙○○○所借，惟經原審及本院傳
    喚證人丙○○○到庭，均否認出借機車予被告。查被告乙○○於本院供稱：97年8月26日我騎機車出門之前我已經跟周
    雅蘋在「僾樺飯店」住了一星期，我跟周雅蘋是同住一個房
    間，我出車禍之後，我跟周雅蘋還有繼續住在飯店約2-3天
    。金華派出所警員有到我住的飯店搜索，並且帶我回警局驗
    尿，搜索那天本來是在樓下盤查，周雅蘋剛好在樓下，她就
    被盤查，之後周雅蘋帶警察回房間，我剛好在場，所以警察
    就叫我一起進去，後來我被帶回金華派出所驗尿，我有被驗
    出一、二級毒品，周雅蘋也是吸食一、二級毒品等語（本院
    卷第71頁）。核與證人丙○○○於本院所證相符（本院卷第
    92頁以下）。另被告乙○○、證人丙○○○均於97年8月29
    日上午在臺南市○○街101號「僾樺旅館」501號房內為警查
    獲施用毒品，亦有臺灣臺南地方法院檢察署98年度毒偵緝字
    第126、127號、128號、129號起訴書及臺灣臺南地方法院97
    年度訴字第2158號刑事判決各1份附卷可憑（本院卷第78、
    83頁）。足認被告乙○○、證人丙○○○於本案發生之97年
    8月26日前一星期（約97年8月19日）起至97年8月29日止，
    均同住於「僾樺旅館」501號房。另證人丙○○○因詐欺案
    ，經臺灣臺南地方法院檢察署97年8月7日97年南檢瑞偵崇緝
    字第2463號發布通緝，嗣於97年8月21日為警緝獲歸案等情
    ，有臺灣高等法院被告通緝紀錄表、臺灣臺南地方法院檢察
    署98年度毒偵緝字第126、127號、128號、129號起訴書在卷
    可稽（本院卷第41、78頁）。被告乙○○既辯稱伊因恐警方
    追查至通緝中之丙○○○，故幫忙頂罪云云，顯然知悉丙○○○通緝之事實。而丙○○○於兩人同住一室期間之97年8
    月21日為警緝獲歸案，被告自亦無不知之理。丙○○○既已
    經歸案，被告復辯稱因丙○○○在通緝當中，所以才幫忙頂
    罪云云，顯然不實。本院爰囑託法務部調查局對乙○○及丙○○○實施測謊，丙○○○經測試未能獲致有效生理反應圖
    譜，無法研判有無說謊；至乙○○稱：未偷本案機車及機車
    鑰匙是丙○○○所交付；上述問題經測試呈情緒波動反應，
    研判有說謊等情，有該局99年2月10日調科字第099000568
    10號測謊報告書在卷可憑（本院卷第132頁），亦徵被告上
    開為丙○○○頂罪之辯詞，乃卸責之詞，委無足採。事證明
    確，被告竊盜犯行洵堪認定。
三、核被告乙○○所為，係犯刑法第320條第1項之竊盜罪。被告
    有如事實欄所示前科，有臺灣高等法院被告前案紀錄表在卷
    可稽。其於有期徒刑執行完畢後，五年內故意再犯本件有期
    徒刑以上之罪，為累犯，應依刑法第47條第1項規定，加重
    其刑。
四、原審未查，遽為被告無罪之諭知，尚有未合。上訴意旨指摘
    原判決不當，為有理由，自應由本院予以撤銷改判。爰審酌
    被告乙○○有多次竊盜、毒品前科，素行不良。本案經警查
    獲後原已坦承犯罪，復又否認犯罪，更指贓車為丙○○○交
    付，企圖推諉，犯後態度不佳暨竊取機車所造成被害人之損
    害及其他一切情狀，量處如主文所示之刑，並諭知易科罰金
    之折算標準。
據上論結，應依刑事訴訟法第369條第1項前段、第364條、第299
條第1項前段，刑法第320條第1項、第47條第1項、第41條第1項
前段，刑法施行法第1條之1判決如主文。
本案經檢察官劉欽銘到庭執行職務。
中    華    民    國    99    年    4     月    28    日
                  刑事第六庭    審判長法  官  董武全
                                      法  官  賴純慧
                                      法  官  林英志
以上正本證明與原本無異。
不得上訴。
                                      書記官  魏安里
中    華    民    國    99    年    4     月    28    日
附錄本案論罪科刑法條全文：
中華民國刑法第320條第1項：
意圖為自己或第三人不法之所有，而竊取他人之動產者，為竊盜
罪，處5年以下有期徒刑、拘役或5百元以下罰金。

司法院資訊處製作；財團法人民間司法改革基金會備份。
